【裁判字號】    89,易,470
【裁判日期】    890407
【裁判案由】    毒品危害防制條例
【裁判全文】
臺灣桃園地方法院刑事判決                          八十九年度易字第四七號
    公  訴  人  臺灣桃園地方法院檢察署檢察官
    被      告  甲○○
    選任辯護人  丁○○
右列被告因違反毒品危害防制條例案件，經檢察官提起公訴（八十八年度偵字第二一
四七號），本院判決如左：
        主  文
甲○○施用第二級毒品，累犯，處有期徒刑陸月，如易科罰金以參佰元折算壹日，扣
案之第二級毒品安非他命壹包（毛重柒點零貳陸公克）沒收銷燬之。
        事  實
一、甲○○前於民國（下同）八十五年間因違反麻醉藥品管理條例案件，經本院判處
    有期徒刑六月確定，並於八十五年七月三十日以易科罰金執行完畢，復因施用毒
    品之違反毒品危害防制條例案件，經臺灣桃園地方法院檢察署檢察官先後於八十
    八年一月二十六日及五月二十三日，分別以八十八年度偵緝字第二三號及八十八
    年度偵字第一八四七號均處分不起訴確定在案，竟仍不知悛悔，復於其後五年內
    之八十八年十二月十九日查獲前回溯一百二十小時之某一時段內，在台灣地區某
    不詳地點內，施用第二級毒品安非他命（下稱安非他命）乙次。嗣經警於同日中
    午十二時三十分許，在桃園縣蘆竹鄉○○路九三七巷內產業道路上查獲甲○○本
    人。
二、案經桃園縣警察局大園分局報請臺灣桃園地方法院檢察署檢察官偵查起訴。
        理  由
一、訊據被告甲○○堅決否認右揭犯行，辯稱：伊自前次勒戒完畢後，即未再施用毒
    品，至於扣案之上開毒品安非他命乙包，亦係丙○○所有云云。經查：被告右揭
    犯行業據其本人迭次於警訊初供中坦承不諱，復有扣案之上開安非他命乙包，在
    卷可稽，且扣案之上開安非他命乙包及自被告所採取之尿液，經分別送請行政院
    衛生署管制藥品管理局及桃園縣衛生局鑑定結果，均係呈含安非他命成份及呈安
    非他命陽性反應，此有行政院衛生署管制藥品管理局第八九０九二號檢驗成績書
    及桃園縣衛生局不法藥物尿液檢定書各乙紙，在卷可稽，足堪認定。雖被告於偵
    查中及本院審理時均改稱查獲前其有食用感冒藥水云云，惟因感冒藥水係含有可
    待因成分，縱經食用結果，亦應呈嗎啡陽性反應，而無呈安非他命陽性反應之可
    能，且自被告所採取之尿液，經送請鑑定結果，確係呈安非他命陽性反應，有如
    上述，是被告此部分所辯，顯係事後卸責之詞，不足採信。另扣案之上開安非他
    命乙包，係自被告遭查獲當時，自其所穿著褲子口袋中搜出乙節，亦據被告於警
    訊初供中供承明確，而非自被告當時所穿著之外套內袋中搜出者，是被告事後於
    本院審理時扣案之上開安非他命乙包係自丙○○所有上開外套內袋中搜出，應係
    丙○○所有者云云，不僅業證人丙○○迭於本院審理時堅決否認上開外套及扣案
    之安非他命乙包係其所有等語，且被告此部分所述，亦核與其先前於警訊初供中
    供述情節矛盾，而證人乙○○於本院審理時亦僅證稱上開外套係丙○○所有，亦
    無法證明扣案之上開安非他命係丙○○所有乙情，此外，被告亦無法舉證證明扣
    案之上開安非他命乙包確係屬丙○○所有者，是被告此部分先後矛盾之詞，顯亦
    係事後卸責之詞，亦不足採。被告犯行已臻明確，應予依法論科。
二、核被告所為，係犯毒品危害防制條例第十條第二項之施用第二級毒品罪。被告持
    有安非他命之低度行為，為其施用安非他命之高度行為所吸收，不另論擬。又被
    告前於八十五年間因違反麻醉藥品管理條例案件，經本院判處有期徒刑六月確定
    ，並於八十五年七月三十日以易科罰金執行完畢，復因施用毒品之違反毒品危害
    防制條例案件，經臺灣桃園地方法院檢察署檢察官先後於八十八年一月二十六日
    及五月二十三日，分別以八十八年度偵緝字第二三號及八十八年度偵字第一八四
    七號均處分不起訴確定在案，此有本院刑案被告全國前案紀錄表及臺灣桃園地方
    法院檢察署刑案資料查註紀錄表各乙份可佐，被告復於五年內再犯有期徒刑以上
    之本罪，為累犯，應依刑法第四十七條規定加重其刑。爰審酌被告曾因施用毒品
    之犯行，經本院判處有期徒刑六月確定，經易科罰金執行完畢，並因施用毒品另
    案經先後二次送請觀察、勒戒後，經臺灣桃園地方法院檢察署檢察官二次處分不
    起訴確定在案，竟仍不知悛悔，復於五年內之右揭時地再次施用安非他命乙次及
    其犯罪後之態度等一切情狀，量處如主文所示之刑，並諭知易科罰金之折算標準
    ，以資儆懲。至於扣案之上開安非他命乙包，應依毒品危害防制條例第十八條第
    一項前段，宣告沒收銷燬之。
據上論斷，應依刑事訴訟法第二百九十九條第一項前段，毒品危害防制條例第十條第
二項、第十八條第一項前段、第二十條第三項後段，刑法第十一條前段、第四十七條
、第四十一條，罰金罰鍰提高標準條例第二條，判決如主文。
本案經檢察官張立中到庭執行職務。
中      華      民      國      八十九    年     四     月     七     日
                          臺灣桃園地方法院刑事第四庭
                              法  官  林 晏 鵬
右正本證明與原本無異。
如不服本判決，應於判決送達後十日內向本院提出上訴狀( 應附繕本 )，上訴於
臺灣高等法院。
                              書記官  張 雅 慧
中        華        民        國   八十九   年   四   月    二十一    日
附論罪科刑依據之法條：毒品危害防制條例第十條
毒品危害防制條例第十條
施用第一級毒品者，處六月以上五年以下有期徒刑。
施用第二級毒品者，處三年以下有期徒刑。


司法院資訊處製作；財團法人民間司法改革基金會備份。
